Benutzen Sie für die folgenden Aufgaben als Ausgangsbasis den Code in `scatterhist-start.R`.
Lassen Sie zunächst mal den folgenden Code laufen:

```{r, load_scatterhist, echo=TRUE}
source("scatterhist-start.R")
set.seed(20141103)
x <- cbind(x1 = rexp(100), x2 = rnorm(100))
```
```{r, fake_plot, echo=TRUE, eval=FALSE}
plot_scatterhist(x)
```

a) Benutzen Sie `traceback()` um rauszukriegen warum `plot_scatterhist(trees)` nicht funktioniert. Beschreiben Sie das Problem.

Die Funktion "plot_scatterhist()" erwartet einen Datensatz mit zwei Spalten.
Da "trees" jedoch 3 Spalten hat, kommt es dazu, dass beim ersten Aufruf "plot(x)"
die Funktion "pairs()" aufgerufen wird, die eine Matrix von Streudiagrammen erstellt
mit allen paarweisen Möglichkeiten.

[Genauer gesagt, tritt der Fehler in der Funktion "pairs()" auf 
(innerhalb von "pairs.default()").
In "plot_scatterplot()" wird erstmals "plot(x)" mit den Argumenten xlab und 
ylab aufgerufen.
In "pairs.default()" wird "localPlot(x[, j], x[, i], xlab = "", ylab = "", axes = FALSE, 
type = "n", ..., log = l)" aufgerufen, welche "plot()" aufruft. In "localPlot"
wird xlab bestimmt sowie "..." übergeben. In den "..." ist xlab jedoch nochmals 
definiert (aus dem ersten "plot()" Aufruf in "plot_scatterplot()").]

b) Benutzen Sie `debug()` um bei dem Aufruf `plot_scatterhist(x)` Zeile für Zeile durch den Code zu gehen. Quadrieren Sie die Daten *nachdem* der Scatterplot gezeichnet wurde aber *bevor* die Histogramme gezeichnet werden. Das sollte dann -- völlig sinnloserweise -- so wie die untenstehende Grafik aussehen:

```{r, square_debug, echo=FALSE, message=FALSE, fig.height=3, fig.width=5, results='hide'}
trace(plot_scatterhist, at = 5, quote({
  x <- x^2
}))
plot_scatterhist(x)
untrace(plot_scatterhist)
```

Ich führe das Skript "scatterhist-start.R" bis Zeile 7 aus, führe "x<-x^2" aus
und führe dann das Skript weiter bis zum Ende aus.

c) Setzen Sie einen Breakpoint in `plot_scatterhist()` so, dass sie den interaktiven Debugger genau vor dem ersten Aufruf von `plot()` in `plot_scatterhist()` betreten.

Ich setze den "roten Punkt" in Zeile 6 im Skript "scatterhist-start.R"
(im Interface von R-Studio).
Alternativ schreibe ich "browser()" zwischen Zeile 6 und 7.

*Hinweis*: Hier nur Prosa-Antworten gefragt, sie müssen Ihre Lösung nicht mit Programmcode dokumentieren -- z.B. `traceback()` wird in einem .Rmd file nicht den selben Output produzieren wie in einem normalen R-Skript...




