## Rainbow?  ... more like rain*bug*!

Nachfolgender Code erzeugt eine `n_grid`$\times$`n`-Matrix `x` mit Auswertungen von 
$n$ zufälligen Funktionen $x_i(t)$ auf je `n_grid` Gitterpunkten zwischen 0 und 1 (`t_grid`):
```{r, fbox_prep, message=FALSE}
library(rainbow)
set.seed(121212)
n <- 80
n_grid <- 100
t_grid <- seq(0, 1, l = n_grid)
x <- replicate(
  n,
  dbeta(t_grid, shape1 = runif(1, 3, 4), shape2 = runif(1, 2, 7)) +
    rt(n_grid, df = 5) / 10
)
# colnames(x) <- 1:80 als Beispiel für Code-Snippet Änderung in a)
```
Das linke Panel in untenstehender Grafik zeigt die Realisierungen der einzelnen $x_i(t), \; i=1,\dots,n$.

Das Paket `rainbow` [[pdf]](cran.r-project.org/web/packages/rainbow/vignettes/rainbow.pdf) stellt Plotfunktionen für solche [funktionalen Daten](http://en.wikipedia.org/wiki/Functional_data_analysis) zur Verfügung,
unter anderem eine Art Boxplot für funktionale Daten mit `fboxplot()`. 
Diese Funktion produziert hier zwar den korrekten Plot (rechtes Panel in der folgenden Grafik), aber auch eine Fehlermeldung:
```{r, fbox_error, error=TRUE, message=FALSE, fig.width=13, fig.height=5}
# fds creates "functional data"-objects, see ?fds and ?fboxplot
x_fds <- fds(x = t_grid, y = x)

layout(t(1:2))
matplot(t_grid, x, lty = 1, col = rgb(0, 0, 0, .2), type = "l", lwd = 1.5)
fboxplot(x_fds)
```

a) Lokalisieren Sie wo im Code der Fehler auftritt (also: *Auslöser* des Fehlers), ermitteln Sie die *Ursache* des Fehlers (nicht das selbe!). Was müssten Sie im obigen Code-Snippet ändern, damit der Fehler nicht mehr auftritt?  
Benutzen Sie den interaktiven Debugger und die anderen Debugging-Werkzeige die Sie kennen um diese Aufgabe zu lösen.

Auslöser des Fehlers: Funktion "as.graphicsAnnot(legend)"  
"legend" ist nicht gegeben, wird aber als Argument übergeben.  

Ursache des Fehlers: y in x_fds hat keine colnames  
Durch "fboxplot()" wird "fbag()" aufgerufen und darin "legend()". 
In "legend()" wird als zweites Argument "c(colnames(data$y)[outlier])"
übergeben. Da y in unserem Fall keine colnames hat, ist der Wert dieses Arguments NULL.
Somit fehlt das Argument "legend", sodass beim Aufruf von "as.graphicsAnnot(legend)"
eine Fehlermeldung kommt.  

Änderung des Code-Snippets:  
colnames für x definieren (z.B. siehe oben)

b) Wie könnte der Code im `rainbow`-Paket verbessert werden um den obigen Fehler zu vermeiden? (keine Implementation gefragt, Pseudo-Code / Lösungsskizze genügt...)

Wenn man immer eine Legende haben möchte, sollte man mithilfe von checkmate sicherstellen,
dass y colnames besitzt (bereits in "fboxplot()").
Wenn es wie bisher erlaubt sein soll, dass Graphiken ohne Legenden gezeichnet werden,
könnte man in "fbag()" an folgender Stelle eine Bedingung hinzufügen:
```{r, b}
#if (plotlegend == TRUE) {  
#          legend(legendpos, c(colnames(data$y)[outlier]), 
#            col = rainbow(n), lty = 1, ncol = ncol, 
#            ...)
#        }  
# eine Bedingung hinzufügen:  
# if (plotlegend == TRUE & !is.null(c(colnames(data$y)[outlier]))) {
#           legend(legendpos, c(colnames(data$y)[outlier]), 
#             col = rainbow(n), lty = 1, ncol = ncol, 
#             ...)
#         }  
```
Falls es keine colnames gibt, wird hierduch die Funktion "legend()" nicht durchgeführt.
Man sollte zudem eine Warnmeldung ausgeben, damit der User versteht, wieso
keine Legende erstellt wurde, obwohl plotlegend = TRUE gilt (weiteres If-Statement).


